【裁判字號】    98,易,853
【裁判日期】    980522
【裁判案由】    毒品危害防制條例
【裁判全文】
臺灣板橋地方法院刑事判決               98年度易字第853號
公  訴  人  臺灣板橋地方法院檢察署檢察官
被      告  乙○○
上列被告因違反毒品危害防制條例案件，經檢察官提起公訴（98
年度毒偵緝字第159 號、98年度毒偵字第2224號），被告於準備
程序中就被訴事實為有罪之陳述，經本院裁定改以簡式審判程序
審理，判決如下：
    主  文
乙○○施用第二級毒品，累犯，處有期徒刑伍月，扣案之玻璃管
吸食器壹個沒收銷燬之；又施用第二級毒品，累犯，處有期徒刑
伍月。應執行有期徒刑捌月，扣案之玻璃管吸食器壹個沒收銷燬
之。
    事  實
一、乙○○於民國96年間因施用毒品案件，經本院以96年度毒聲
    字第23號裁定觀察、勒戒，因認無繼續施用毒品傾向，由臺
    灣板橋地方法院檢察署檢察官於96年6 月26日以96年度毒偵
    緝字第237 號為不起訴處分確定，並於同日釋放出所；又於
    97年間因施用毒品案件，經本院以97年度簡字第6217號判處
    有期徒刑3 月確定，嗣於97年10月29日易科罰金執行完畢。
    詎仍不知戒除毒癮，竟於觀察勒戒執行完畢釋放後5 年內，
    各基於施用第二級毒品甲基安非他命之犯意，(一)先於97年11
    月19日20時許，在其位於臺北縣新莊市○○路891 號12樓之
    1 之租屋處，以甲基安非他命置入玻璃管吸食器內再點火燒
    烤吸食煙霧之方式施用第二級毒品甲基安非他命1 次；(二)又
    於98年2 月10日中午某時（起訴書略載時間部分，應予更正
    ），在其上開租屋處，以同上開(一)方式施用第二級毒品甲基
    安非他命1 次。嗣先於97年11月19日20時許，在臺北市○○
    區○○街41巷口處為警盤查時查獲，並扣得其所有沾有甲基
    安非他命成分之玻璃管吸食器1 個；再於98年2 月13日8 時
    50分許，因上開(一)案件經發布通緝而為警在臺北縣新莊市○
    ○路上查獲，並徵其同意採尿送驗，檢驗結果呈甲基安非他
    命陽性反應，始悉上情。
二、案經臺北市政府警察局中山分局報告臺灣臺北地方法院檢察
    署呈請臺灣高等法院檢察署檢察長核轉臺灣板橋地方法院檢
    察署檢察官及臺北市政府警察局中山分局報告臺灣板橋地方
    法院檢察署檢察官偵查起訴。
    理  由
一、本案被告乙○○所犯為死刑、無期徒刑或最輕本刑為3 年以
    上有期徒刑以外之罪，其於準備程序中就被訴事實為有罪之
    陳述，經法官告知簡式審判程序之旨，並聽取公訴人及被告
    之意見後，依刑事訴訟法第273 條之1 第1 項規定，裁定進
    行簡式審判程序，合先敘明。
二、上開事實，業據被告乙○○於本院審理時坦承不諱，且被告
    2 次為警查獲時採尿送驗結果，均呈甲基安非他命之陽性反
    應，有臺灣尖端先進生技醫藥股份有限公司97年12月25日、
    98年2 月25日濫用藥物檢驗報告2 紙在卷可證（見北檢97年
    度毒偵字第3770號卷第58頁、甲○98年度毒偵字第2224號卷
    第8 頁），復有玻璃管吸食器1 個扣案足憑；上述玻璃管吸
    食器1 組，經送交通部民用航空局航空醫務中心刮取殘渣檢
    驗結果，呈甲基安非他命陽性反應，顯然沾附有第二級毒品
    甲基安非他命成分之事實，此有該局航空醫務中心97年12月
    19日航藥鑑字第0976276 號毒品鑑定書1 紙在卷可按（同上
    北檢偵卷第49頁）。上述鑑驗結果，均係檢驗機關本於專業
    知識及以精密儀器或科學檢驗方法所得之結論，自可憑信，
    足見被告自白與事實相符，堪以採信。又被告前於96年間因
    施用毒品案件，經本院以96年度毒聲字第23號裁定觀察、勒
    戒，因認無繼續施用毒品傾向，由臺灣板橋地方法院檢察署
    檢察官於96年6 月26日以96年度毒偵緝字第237 號為不起訴
    處分確定，並於同日釋放出所，有臺灣板橋地方法院檢察署
    刑案資料查註紀錄表及臺灣高等法院被告前案紀錄表各1 份
    在卷可參。從而，本件事證明確，被告經觀察勒戒執行完畢
    釋放後，5 年內再犯本件施用毒品之犯行堪予認定。
三、查甲基安非他命屬毒品危害防制條例第2 條第2 項第2 款所
    稱之第二級毒品，不得持有、施用，被告乙○○竟持以施用
    ，核其所為，係犯同條例第10條第2 項之施用第二級毒品罪
    。其施用前持有甲基安非他命之低度行為，應為施用之高度
    行為所吸收，不另論罪。查被告前於97年間因施用毒品案件
    ，經本院以97年度簡字第6217號判處有期徒刑3 月確定，嗣
    於97年10月29日易科罰金執行完畢，有臺灣板橋地方法院檢
    察署刑案資料查註紀錄表及臺灣高等法院被告前案紀錄表各
    1 份在卷可按，其受有期徒刑之執行完畢後，5 年之內故意
    再犯有期徒刑以上之2 罪，皆為累犯，均應依刑法第47條第
    1 項之規定加重其刑。又被告所犯上開2 罪，犯意各別，行
    為互殊，應予分論併罰。爰審酌被告之素行、為高中畢業之
    教育程度，正值青壯，其經觀察勒戒及刑事科刑處罰後，仍
    未能戒除毒癮，顯見其無戒毒悔改之意，惟其犯罪後坦認犯
    行，態度尚稱良好等一切情狀，各量處如主文所示之刑，並
    定其應執行刑。至扣案之玻璃管吸食器1 組，經被告陳明係
    上開施用第二級毒品甲基安非所用之物，又經送驗結果呈甲
    基安非他命陽性反應，已如上述，則因沾有第二級毒品甲基
    安非他命成分，與第二級毒品甲基安非他命無法分離，應依
    毒品危害防制條例第18條第1 項前段規定沒收銷燬之。
據上論斷，應依刑事訴訟法第273 條之1 第1 項、第299 條第1
項前段，毒品危害防制條例第10條第2 項、第18條第1 項前段，
刑法第11條、第47條第1 項、第51條第5款，判決如主文。
本案經檢察官連思藩到庭執行職務。
中    華    民    國    98    年    5     月    22    日
                  刑事第十四庭  法  官  陳海寧
以上正本證明與原本無異。
如不服本判決，應於收受本判決送達後10日內，向本院提出上訴
書狀，其未敘述上訴理由者，並得於提起上訴後10日內向本院補
提理由書狀（均須按他造當事人之人數附繕本）「切勿逕送上級
法院」
                                書記官  潘佳欣
中    華    民    國    98    年    5     月    22    日
附錄本案論罪科刑法條
毒品危害防制條例第10條
施用第一級毒品者，處 6 月以上 5 年以下有期徒刑。
施用第二級毒品者，處 3 年以下有期徒刑。


司法院資訊處製作；財團法人民間司法改革基金會備份。
